【裁判字號】    98,司養聲,196
【裁判日期】    981014
【裁判案由】    收養子女
【裁判全文】
臺灣高雄地方法院民事裁定           98年度司養聲字第196號
聲  請  人
即收養人    乙○○
聲  請  人
即被收養人  丙○○
法定代理人  甲○○
上當事人聲請認可收養子女事件，本院裁定如下：
    主  文
聲請駁回。
程序費用新臺幣壹仟元由聲請人負擔。
    理  由
一、按收養應以書面為之，並向法院聲請認可，民法第1079條第
    1 項定有明文。認可收養子女事件，以收養人及被收養人為
    聲請人，非訟事件法第133 條第2 項亦有明文。是以聲請法
    院認可收養子女，依法須以收養人及被收養人為聲請人，此
    為法定之程式，如有欠缺即屬法定程式有欠缺。又收養係以
    發生親子身分關係為目的之要式契約行為，必收養者與被收
    養者間有創設親子關係之合意，始能成立。
二、本件聲請意旨略以：聲請人即收養人乙○○願收養聲請人即
    被收養人丙○○為養女，經徵得被收養人生母甲○○之同意
    後，雙方訂定收養契約，並作成書面，爰依法狀請本院認可
    收養等語。
三、經查：(一)聲請人主張之上開事實，固據其提出收養契約書、
    生母甲○○之收養同意書、收養人之健康證明、在職證明、
    97年度綜合所得稅資料、存款明細、收養人及被收養人戶籍
    謄本等件為證。(二)惟經本院連續2 次依法通知聲請人即收養
    人乙○○、聲請人即被收養人丙○○及其法定代理人甲○○
    ，並為合法送達後，均未於本院調查期日到庭，有本院送達
    證書4 紙在卷可稽；另本院依職權函請財團法人中華民國兒
    童福利聯盟文教基金會南區辦事處對收養人及被收養人進行
    訪視之結果，復據被收養人之法定代理人表示收養人乙○○
    目前擔任船員工作，需半年後返台，期間無法配合社工訪視
    ，故無法進行訪視等語，此有財團法人中華民國兒童福利聯
    盟文教基金會98年7 月20日兒盟南收字第980283號函在卷可
    稽。(三)綜上，因聲請人等均未到庭為陳述，及無法接受訪視
    ，是本院無從查證認可聲請狀及收養契約書確為聲請人等本
    人所親自簽立，復僅由上開聲請人所提出之證據資料，無法
    確知本件收養人及被收養人有無創設親子關係之合意存在，
    揆諸首揭規定及說明，本件聲請認可收養事件，法定程式即
    有欠缺，且於法不合，應予駁回。
四、依非訟事件法第21條第1 項前段、第23條、第24條第1 項、
    民事訴訟法第85條第1 項前段，裁定如主文。
中    華    民    國    98    年    10    月    14    日
                  家事法庭  司法事務官    宋佳蓁
如不服本裁定，應於送達後10日之不變期間內，向本院提出抗告
狀，並繳納抗告費新臺幣1,000 元。
中    華    民    國    98    年    10    月    14    日
                                書記官    李聖章


司法院資訊處製作；財團法人民間司法改革基金會備份。
